【裁判字號】    98,易,5
【裁判日期】    980309
【裁判案由】    竊盜
【裁判全文】
臺灣高雄地方法院刑事判決                 98年度易字第5號
公  訴  人  臺灣高雄地方法院檢察署檢察官
被      告  甲○○
                      之10
                    （於台灣高雄女子監獄戒治所戒治中）
            乙○○
                    （於台灣高雄女子監獄另案執行中）
上列被告因竊盜案件，經檢察官提起公訴（97年度偵字第26621
號），本院判決如下：
    主  文
甲○○共同犯竊盜罪，累犯，處有期徒刑肆月，如易科罰金，以
新台幣壹仟元折算壹日。
乙○○共同犯竊盜罪，累犯，處有期徒刑柒月。
    事  實
一、甲○○前因竊盜、公共危險、恐嚇、竊盜、偽造文書等案件
    ，經法院分別判處有期徒刑1 年、1 年1 月、4 月、9 月、
    4 月確定，定應執行刑有期徒刑3 年確定，於民國95年4 月
    18日縮短刑期假釋出監並付保護管束，並於95年6 月12日保
    護管束期滿假釋未經撤銷視為執行完畢；乙○○前因搶奪、
    竊盜、違反毒品危害防制條例等案件，經法院分別判處有期
    徒刑1 年、8 月、8 月，定應執行刑有期徒刑2 年2 月確定
    ，於94年10月21日縮刑期滿而執行完畢。詎2 人均不知悔改
    ，於96年11月19日下午5 時許，由乙○○開車搭載甲○○，
    共同前往位於高雄縣林園鄉○○村○○路○ 段46號之佳周五
    金事業有限公司（下稱佳周公司），由乙○○先持類似油管
    之物入內，佯稱欲向佳周公司購買上開油管，並向現場人員
    即丁○○之先生詢問，藉以觀察佳周公司店內狀況，並因而
    得知該公司辦公桌上放置丁○○所有NOKIA 牌、型號N73 之
    紫色行動電話1 支（下稱系爭手機，內含SIM 卡1 張【門號
    ：0000000000號】）後，即先行離開並與在車上等候之甲○○商議行竊之事，2 人共同基於意圖為自己不法之所有，推
    由乙○○再度入內，藉詢問丁○○之先生何處可購買上開油
    管之機會，伺機竊得系爭手機，並於同日晚間6 時許，由乙○○與丙○○（本院97年度審簡字第5428號判決丙○○牙保
    贓物）一起至位於高雄縣林園鄉○○村○○○路175 號之華
    大電子專賣店，由丙○○提供其本人之身分證影本後，將系
    爭手機以新台幣（下同）4,800 元之價格，賣予不知情之負
    責人林信安，得款由乙○○、甲○○及丙○○3 人朋分花用
    殆盡。嗣丁○○發覺系爭手機遭竊並報警，始查悉上情。
二、案經高雄縣政府警察局林園分局報請暨臺灣高雄地方法院檢
    察署檢察官簽分偵查起訴。
    理  由
一、證據能力之判斷：
    按被告以外之人於審判外之言詞或書面陳述，除法律有規定
    者外，依刑事訴訟法第159 條第1 項之規定，雖不得作為證
    據，但依同法第159 條之5 規定，經當事人於審判程序同意
    作為證據，法院審酌該言詞陳述或書面陳述作成時之情況，
    認為適當者，仍得作為證據，且如當事人、代理人或辯護人
    於法院調查證據時，知有上開不得為證據之情形，而未於言
    詞辯論終結前聲明異議者，視為有前項之同意。而本件關於
    證人丁○○、丙○○、林信安於警詢、檢察官偵查中之陳述
    、證人即被告於甲○○於檢察官偵查中之陳述（針對被告乙○○部分）等證據，被告甲○○、乙○○於本院行準備程序
    時，均明確表示同意有證據能力（詳本院97年度審易字第
    2350號卷第34頁），且被告2 人亦未於本院審理過程中聲明
    異議，本院審酌上開陳述作成時之情況均屬正常，且與本案
    相關之待證事實具有關連性，因認上開證據均具有證據能力
    。
二、事實之認定：
  (一)訊據被告甲○○對於上開犯罪事實坦承不諱（詳本院卷第38
    頁、第54頁），核與證人丁○○證稱略以：系爭手機原放置
    於任職之佳周公司辦公室桌上，於96年11月19日下午5 時許
    ，伊在辦公室後面，被告乙○○進入辦公室與伊先生進行交
    易，離開約2 分鐘，即發現系爭手機失竊等語（詳警卷第1
    至4 頁、臺灣高雄地方法院檢察署97年度偵字第13151 號卷
    【下稱偵字第13151 號卷】第5 頁、本院卷第55至57頁），
    證人丙○○證稱略以：於96年11月19日，被告乙○○開車載
    被告甲○○至伊住處，說系爭手機為被告甲○○所有，因急
    需用錢，且其等2 人均未攜帶身分證，請伊以本人名義出賣
    系爭手機，伊與乙○○於當天下午5 時33分許即至華大電子
    專賣店，以伊名義出賣系爭手機等語（詳警卷第13至15頁、
    偵字第13151 號卷第7 頁、第46至47頁、本院卷第34至36頁
    ），證人即華大電子專賣店老闆林信安證稱略以：系爭手機
    係證人丙○○偕同被告乙○○於96年11月19日下午6 時左右
    ，至華大電子專賣店以4,800 元之價格出售予伊等語（詳警
    卷第8 至9 頁、偵字第13151 頁第5 至6 頁）大致相符，此
    外復有行動電話買賣契約1 份、證人丙○○及被告乙○○至
    華大電子專賣店出售系爭手機之錄影翻拍照片6 張附卷可稽
    （詳警卷第11頁、第5 至第7 頁），所承堪信為真實。
  (二)訊據被告莊俐俐雖坦承於96年11月19日下午5 時許，曾進入
    佳周公司2 次，嗣後並與證人丙○○前往華大電子專賣店，
    以4,800 元之價格出售系爭手機，然否認有共同竊盜之犯行
    ，辯稱系爭手機為被告甲○○所竊，且託證人丙○○出售系
    爭手機時，亦係說明該手機為被告甲○○所有，該手機如係
    伊所竊，不可能與證人丙○○一起至華大電子專賣店出售云
    云。惟查：
    1.96年11月19日被告乙○○至佳周公司與伊先生交易後，即
      找不到系爭手機，且被告乙○○進入公司與伊先生交易後
      至發現系爭手機失竊間，並無其他客人進入公司，該日未
      見被告甲○○進入公司，上情業據證人丁○○證述在卷（
      詳本院卷第55頁至第57頁），且證人即同案被告甲○○於
      檢察官偵查時亦證稱略以：96年11月19日被告乙○○開車
      載伊至佳周公司門口，被告乙○○說要買一些五金工具，
      就1 個人進去，伊在車上等，被告乙○○進去後不久後出
      來，就對伊說裡面有1 支最新的手機，問伊要不要偷，因
      當時伊經濟不好，即同意共同竊取，而由被告乙○○1 人
      前往竊取後，隨即由被告乙○○覓得證人丙○○，由伊等
      2 人共同向證人丙○○偽稱該手機為伊所有，並以證人丙○○名義出售該手機等語（詳偵字第13151 號卷第45至46
      頁、臺灣高雄地方法院檢察署97年度偵字第26621 號卷第
      5 頁），互核大致相符，此外復有理由欄二之(一)所述之事
      證可佐，則系爭手機確為被告乙○○、甲○○2 人共謀竊
      取後，推由被告乙○○單獨著手竊得之事實，應可認定，
      所辯該手機為被告甲○○著手竊取，自無可採。至被告甲○○雖於本院審理時證稱系爭手機係伊進入佳周公司竊取
      等語，然與證人丁○○證稱被告乙○○離去後至系爭手機
      失竊間，未有其他客人進入佳周公司之情形不符，且與被
      告甲○○本人前揭在檢察官偵查時所證，及在本院作證當
      天最先證稱系爭手機為被告乙○○著手行竊等語（詳本院
      卷第60頁第4 行）前後矛盾，參酌本件系爭手機行竊後係
      以4,800 元出售（詳本院卷第63頁被告乙○○所述、警卷
      第9 頁證人林信安所證），如該手機確為被告甲○○1 人
      所竊，自應分得大多數之贓款，然甲○○自陳僅分得1,30
      0 元（詳本院卷第61頁），是其1 人單獨竊取系爭手機之
      所證，非惟與本身之前所證及丁○○所證不符，亦與上開
      贓款分配之經驗法則相悖，顯為自承犯罪後迴護共犯之詞
      ，亦不足為被告乙○○有利之證明，併予敘明。
    2.如上所述，系爭手機為甲○○、乙○○共同竊取，而依社
      會常情，手機多為個人所有，則偽稱為行竊者中之1 人所
      有，以託丙○○代為出售，不違常情，尚難因偽稱所有者
      非被告乙○○，即可推認系爭手機非被告乙○○共同竊取
      ，被告乙○○所辯系爭手機以甲○○所有之名義託丙○○
      代為出售，即可證明該手機非伊所竊取，自無可採。另失
      竊手機並無一定之公示查證機制，且坊間收購手機之商家
      甚多，被害者即使報案尋求警方調查，亦難向各收購之商
      家逐一查證，是即使親自與丙○○前往販售該手機，亦難
      據此推認該手機非被告乙○○所共同竊取，況出售手機既
      需出示身分證件，依證件查得系爭手機係證人丙○○出售
      後，即可自證人丙○○處進而查得託售之行竊者，則是否
      與證人丙○○同至華大電子專賣店出售系爭手機，亦與是
      否參與行竊無關，被告乙○○所辯併同出售手機可證未參
      與行竊，亦無可採。
三、論罪科刑：
    核被告甲○○、乙○○2 人所為，均係犯刑法第320 條第1
    項之竊盜罪。被告2 人間，就前揭竊盜犯行有犯意聯絡及行
    為分擔，均應論以共同正犯。被告甲○○前因竊盜、公共危
    險、恐嚇、竊盜、偽造文書等案件，經法院分別判處有期徒
    刑1 年、1 年1 月、4 月、9 月、4 月確定，定應執行刑有
    期徒刑3 年確定，於95年4 月18日縮短刑期假釋出監並付保
    護管束，並於95年6 月12日保護管束期滿假釋未經撤銷視為
    執行完畢；乙○○前因搶奪、竊盜、違反毒品危害防制條例
    等案件，經法院分別判處有期徒刑1 年、8 月、8 月，定應
    執行刑有期徒刑2 年2 月確定，於94年10月21日縮刑期滿執
    行完畢，此有臺灣高等法院被告前案紀錄表2 份附卷可稽（
    詳本院卷第10至第22頁），其等前受有期徒刑之執行完畢，
    5 年以內故意再犯本件有期徒刑以上之罪，均為累犯，應依
    刑法第47條第1 項之規定加重其刑。爰審酌被告2 人均不思
    以合法途徑獲取財物，僅因缺錢花用，竟恣意竊取他人物品
    變賣，對他人之財產安全顯已造成危害，被告甲○○坦承犯
    罪，犯後態度尚佳，被告乙○○否認犯行，犯後態度不佳，
    被告2 人前犯罪紀錄均多，素行不良，及其等犯罪之動機、
    目的、手段暨犯罪情節等一切情狀，分別量處如主文所示之
    刑，被告甲○○部分並諭知易科罰金之折算標準，以資懲戒
    。
據上論斷，應依刑事訴訟法第299 條第1 項前段，刑法第28條、
第320 條第1 項、第47條第1 項、第41條第1 項前段，刑法施行
法第1 條之1 ，判決如主文。
本案經檢察官尤淑玟到庭執行職務。
中    華    民    國    98    年    3     月    9     日
                  刑事第八庭    法  官  鄭峻明
以上正本證明與原告無異。
如不服本判決應於收受判決後10日內向本院提出上訴書狀，並應
敘述具體理由。其未敘述上訴理由者，應於上訴期間屆滿後20日
內向本院補提理由書(均須按他造當事人之人數附繕本)「切勿逕
送上級法院」。
中    華    民    國    98    年    3     月    9     日
                                書記官  吳韻芳


司法院資訊處製作；財團法人民間司法改革基金會備份。
